【裁判字號】    96,訴,5544
【裁判日期】    970118
【裁判案由】    毒品危害防制條例
【裁判全文】
臺灣高雄地方法院刑事判決              96年度訴字第5544號
公  訴  人  臺灣高雄地方法院檢察署檢察官
被      告  乙○○
上列被告因毒品危害防制條例案件，經檢察官提起公訴（96年度
毒偵字第10292 號），被告於本院準備程序中為有罪陳述，經合
議庭裁定由受命法官依簡式審判程序獨任審理，本院判決如下：
    主  文
乙○○施用第一級毒品，累犯，處有期徒刑捌月，扣案殘有海洛
因之注射針筒壹支，沒收銷燬之；另扣案之殘渣袋壹只，沒收之
。
    事  實
一、乙○○前於民國88年間因施用毒品案件，經本院以88年度毒
    聲字第5701號裁定送觀察勒戒，嗣因仍有施用傾向，再經本
    院以88年度毒聲字第6295號裁定送強制戒治，而於89年1 月
    18日停止處分付保護管束，於89年8 月29日期滿視為執行完
    畢，並經臺灣高雄地方法院檢察署檢察官為不起訴之處分確
    定；嗣於91年間又因施用毒品案件，經本院以91年度毒聲字
    第6043號裁定送強制戒治，並於92年6 月20日因法律修正而
    停止戒治，起訴部分則經本院以91年度訴字第3625號判處應
    執行有期徒刑1 年確定，又因於92年間施用毒品，經本院以
    92年度訴字第2978號判處應執行有期徒刑10月確定，2 罪合
    併執行，於94年1 月28日因縮短刑期假釋出監，假釋期間付
    保護管束，而於94年9 月11日期滿視為執行完畢。詎仍不知
    悔改，明知海洛因係經政府公告，列為毒品危害防制條例第
    2 條第2 項第1 款所定之第一級毒品，未經許可不得持有、
    施用，竟基於施用第一級毒品海洛因之犯意，於96年11月18
    日晚間11時許，在高雄市○○區○○路188 巷附近，以針筒
    注射之方式施用海洛因1 次，嗣於同日晚間11時30分許，在
    高雄市○○區○○路R3捷運站旁因昏迷倒地而為警查獲，並
    當場扣得使用過殘存海洛因之注射針筒1 支、未殘存海洛因
    之殘渣袋1 只。
二、案經高雄市政府警察局小港分局報告臺灣高雄地方法院檢察
    署檢察官偵查起訴。
    理  由
一、本件被告乙○○所犯係死刑、無期徒刑、最輕本刑為3 年以
    上有期徒刑以外之罪，其於準備程序中就被訴事實為有罪之
    陳述，經法官告知簡式審判程序之旨，並聽取公訴人及被告
    之意見後，認為適宜由受命法官獨任進行簡式審判程序，依
    刑事訴訟法第273 條之1 第1 項規定，裁定由受命法官獨任
    進行審判程序，合先敘明。
二、上揭犯罪事實，業據被告坦承不諱，並有經被告使用過之注
    射針筒1 支扣案足憑，又被告為警查獲後所採集之尿液，經
    送請高雄市立凱旋醫院，以酵素免疫法 (EIA)及氣相層析質
    譜法 (GC/MS)方法檢驗結果，呈嗎啡陽性反應，此有該醫院
    96年11月23日濫用藥物尿液檢驗報告及毒品案件嫌疑人尿液
    代碼與姓名對照表各1 紙附卷可稽（見警卷第13、14頁）；
    而其為警查獲時扣得之注射針筒1 支，經送正修大學超微量
    研究科技中心檢驗結果，認含海洛因成分，有該中心97年1
    月9 日檢驗報告1 紙在卷可參（見本院卷第23頁），足徵被
    告前開施用第一級毒品海洛因1 次之自白與事實相符，堪可
    採為論罪科刑之依據。
三、查被告前因施用毒品案件，經本院以88年度毒聲字第5701號
    裁定送觀察勒戒，嗣認其仍有施用傾向，經本院以88年度毒
    聲字第6295號裁定送強制戒治，而於89年8 月29日期滿視為
    執行完畢，又於91年間因施用毒品案件，復經本院以91年度
    毒聲字第6043號裁定送強制戒治，並於92年6 月20日因法律
    修正而停止戒治，此有臺灣高等法院被告前案紀錄表1 份在
    卷可查，是其於前案強制戒治執行完畢釋放後5 年內，再犯
    本案毒品危害防制條例第10條第1 項之罪，犯罪事證明確，
    其所為顯與該條例第23條第2 項之規定相符，應予依法論科
    。
四、按海洛因係毒品危害防制條例第2 條第2 項第1 款所明定之
    第一級毒品，不得非法持有、施用。核被告所為，係犯毒品
    危害防制條例第10條第1 項之施用第一級毒品海洛因罪。又
    被告施用海洛因前後持有海洛因之低度行為，應為施用海洛
    因之高度行為所吸收，不另論罪。查被告有事實欄所載之有
    期徒刑執行完畢紀錄，有前開臺灣高等法院被告前案紀錄表
    可按，其於有期徒刑之執行完畢後5 年內，故意再犯本件有
    期徒刑以上之施用第一級毒品罪，為累犯，應依刑法第47條
    第1 項之規定加重其刑。爰審酌海洛因戕害身心，而被告前
    因施用毒品屢經送觀察、勒戒及強制戒治處分後，猶不思戒
    絕革除惡習，再為本件犯罪，顯未因前所受觀察勒戒及強制
    戒治之治療處分而記取教訓，惟其施用毒品所生危害，實以
    自戕身心健康為主，對於他人生命、身體、財產等法益，並
    無明顯而重大之實害，兼衡其犯罪後已坦承犯行等一切情狀
    ，量處如主文所示之刑。至扣案之注射針筒1 支，含海洛因
    之成分，業經鑑定無訛，已如前述，應屬違禁物，不問屬於
    犯人所有與否，依毒品危害防制條例第18條第1 項前段規定
    ，應沒收銷燬之；另扣案之殘渣袋1 只，雖經檢驗認不具海
    洛因成分（見本院卷第22頁），惟因屬被告所有，且係供其
    施用海洛因所用之物，是依刑法第38條第3 項前段、第1 項
    第2 款規定沒收之。
據上論斷，應依刑事訴訟法第273 條之1 第1 項、第284 條之1
、第299 條第1 項，毒品危害防制條例第10條第1 項、第18條第
1 項，刑法第11條、第47條第1 項，第38條第1 項第2 款、第3
項前段規定，判決如主文。
本案經檢察官甲○○到庭執行職務。
中    華    民    國    97    年    1     月    18    日
                  刑事第十二庭  法  官  葉文博
以上正本證明與原本無異。
如不服本判決應於收受本判決後10日內向本院提出上訴書狀，並
應敘述具體理由，如未敘述上訴理由者，應於上訴期間屆滿後20
日內補提理由書狀於本院（均須按他造當事人之人數附繕本）「
切勿逕送上級法院」。
中    華    民    國    97    年    1     月    18    日
                                書記官  李柏親
附錄所犯法條：
毒品危害防制條例第10條第1 項
施用第一級毒品者，處6 月以上5年 以下有期徒刑。


司法院資訊處製作；財團法人民間司法改革基金會備份。
